【裁判字號】    90,交訴緝,2
【裁判日期】    901211
【裁判案由】    公共危險
【裁判全文】
臺灣高雄地方法院刑事判決                            九十年度交訴緝字第二號
    公  訴  人  臺灣高雄地方法院檢察署檢察官
    被      告  甲○○
右列被告因公共危險等案件，經檢察官提起公訴（八十九年度偵字第九一八一號），
本院判決如左：
    主  文
甲○○駕駛動力交通工具肇事，致人受傷而逃逸，處有期徒刑捌月。
    事  實
一、甲○○前於民國七十三年九月十三日因殺人案件，經最高法院判處有期徒刑十四
    年確定在案，於七十七年間減刑為有期徒刑九年四月，嗣於八十年間再減刑為有
    期徒刑六年二月二十日，於八十二年六月七日執行完畢（未構成累犯），未考領
    有汽車駕駛執照，於八十九年一月二十日十五時四十五分許，駕駛車牌號碼ＵＩ
    －三三二五號自用小客車，沿高雄市○○○路快車道由北往南方向行駛（起訴書
    誤載為由南向北方向行駛），途經該路一○○三巷口時，本應注意車前狀況及兩
    車併行之間隔，並隨時採取必要之安全措施，以避免危險事故之發生，且依當時
    情形復能注意竟疏未注意，自後撞及同向由乙○○所駕駛行駛於機車道之車牌號
    碼ＹＭＴ－○八六號機車，致乙○○人車倒地，因此受有頭部外傷併左後頭皮撕
    裂傷、身體多處擦傷等傷害（過失傷害部分未據告訴）。甲○○於肇事致人受傷
    後，竟未停車將之送醫，亦未向警察機關報案，反而立即逃逸，嗣因路人賴金福
    目擊本件交通事故之發生，以電話向高雄市政府警察局楠梓分局後勁派出所員警
    報案，繼為警於高雄市楠梓區○○○路及水管路口查獲。
二、案經高雄市政府警察局楠梓分局報請臺灣高雄地方法院檢察署檢察官偵查起訴。
    甲○○逃匿後，本院於九十年一月十二日發佈通緝，於九十年九月八日為警緝獲
    到案。
    理  由
一、訊據被告甲○○固坦承於八十九年一月二十日十五時四十五分許，駕駛車牌號碼
    ＵＩ－三三二五號自用小客車，沿高雄市○○○路由北往南方行駛等情，惟否認
    有肇事逃逸犯行，辯稱：不知所駕駛自小客車撞及被害人乙○○所騎乘之機車，
    使被害人受傷之事，且伊當時如確有意逃逸，絕無僅以時速六、七十公里行駛云
    云。惟查：
  (一)被告所駕駛前開自用小客車於八十九年一月二十日十五時四十五分許，行經高雄
    市○○○路一○○巷口時，因疏未注意車前狀況及兩車併行之間隔，自後撞及被
    害人所騎乘之機車，使被害人受有頭部外傷併左後頭皮撕裂傷、身體多處擦傷等
    傷害，且被告於發生本件交通事故後，並未停車查看仍續駕車離去等情，業據被
    害人於警訊及本院審理中指訴「我只知道當時在騎車行駛在高楠公路機車道，後
    來發生什麼事我就不知道了」、「（被告從何處擦撞你？）被告從我後面擦撞到
    我，我就昏倒了，到醫院縫合時才清醒，我醒來時五點，才知發生車禍」、「（
    是否被告送你就醫？）不是」等語明確（參警卷第七頁，本院八十九年度交訴字
    第九六號審理卷第十四頁），復經本院調取被害人於健仁醫院、財團法人長庚紀
    念醫院高雄分院之就診紀錄審閱屬實。而證人即現場目擊者賴金福於警訊及本院
    審理中亦證稱：「我是於八十九年一月二十日下午十五時四十五分許，在高雄市
    楠梓區○○○路一○○三巷（金屬研發中心）前，發現一部自小客車ＵＩ－三三
    二五號與重機車ＹＭＴ－○六八號，發生擦撞事故」、「是騎重機車騎士乙○○
    受傷倒地，重機ＹＭＴ－○六八號」、「（該自小客車駕駛人是否有下車察看，
    並送傷者就醫？）沒有下車救護，駕駛人加速逃離現場」、「我當時是要上班，
    我在快車道行駛，被告是由快車道轉到機車道，撞到人後他的速度加快，他是右
    側加油箱撞到乙○○的機車，我當時尾隨在被告之後。當時被告速度加快，應該
    知道有撞到人‧‧‧」等語（參警卷第十頁，參本院八十九年度交訴字第九六號
    審理卷第五十五頁）。
  (二)被害人所騎乘之機車因受被告駕車自後撞擊繼倒地所產生之刮地痕約達十四點五
    公尺，且被告自小客車右後側油箱蓋處有擦痕三十七公分，經比對結果，被告自
    小客車前開擦痕與被害人機車照後鏡、擦痕高度相符，有本件交通事故現場草圖
    一紙附卷足證（參警卷第十五頁），復經警方勘驗屬實，並據被告於警訊中坦承
    明確（參警卷第九頁）。再本件交通事故之發生係被告駕車自後追撞被害人之機
    車，而參酌前開刮地痕、擦痕距離非短，足見兩車碰撞力量當屬鉅大，被告自能
    得知所駕駛之自小客車已撞及被害人機車，使被害人人車倒地，致被害人受傷之
    事實，故被告辯稱不知與被害人機車發生碰撞云云，要無可採。
  (三)綜上所述，本件事證明確，被告犯行已堪認定。
二、核被告甲○○所為，係犯刑法第一百八十五條之四駕駛動力交通工具肇事，致人
    傷而逃逸罪。爰審酌被告肇事後逃離現場，致被害人性命安危於不顧，情節重大
    ，且未坦承逃離現場之犯行，惟念犯後已與被害人達成和解，並審酌被害人因本
    件交通事故所受之傷害程度等一切情狀，量處如主文所示之刑。
三、據上論斷，應依刑事訴訟法第二百九十九條第一項前段，刑法第一百八十五條之
    四，判決如主文。
中      華      民      國    九十      年     十二     月     十一     日
                              臺灣高雄地方法院交通法庭
                                  法    官  張 維 君
右正本證明與原本無異。
如不服本判決，應於判決送達後十日內，向本院提出上訴狀。
                                  書 記 官  趙 美 玲
中    華    民    國      九十      年      十二      月      十一      日
附錄本案論罪科刑法條全文：
刑法第一百八十五條之四：
駕駛動力交通工具肇事，致人死傷而逃逸者，處六月以上五年以下有期徒刑。


司法院資訊處製作；財團法人民間司法改革基金會備份。
